# 求助陈版主：关于所得税费用调整表

提问人：lcx2456 时间：2021-01-14 14:33:04
集团内核定征收的所得税费用，如何填写所得税费用调整表，按照利润总和填写，然后按照集团母公司的税率算，差额调整在子公司适用的不同税率？
项目
利润总额
按法定/适用税率计算的所得税费用
子公司适用不同税率的影响
调整以前期间所得税的影响
非应税收入的影响
不可抵扣的成本、费用和损失的影响
使用前期未确认递延所得税资产的可抵扣亏损的影响
本期未确认递延所得税资产的可抵扣暂时性差异或可抵扣亏损的影响
合并抵消对本期递延所得税的影响
所得税费用 -

回答人：chenyiwei
这种情况比较特殊，理论上这种核定征收的所得税不应属于《企业会计准则第 18 号——所得税》的适用范围。若一定要填入，也就是采用你说的方法了。